臺灣宜蘭地方法院刑事判決　　　　　　　100年度訴字第189號
公　訴　人　臺灣宜蘭地方法院檢察署檢察官
被　　　告　林雲程
上列被告因毒品危害防制條例案件，經檢察官提起公訴（100年
度毒偵字第248號），本院判決如下：
    主  文
林雲程施用第一級毒品，累犯，處有期徒刑壹年貳月。
    事  實
一、林雲程前因施用毒品案件，經本院以92年度毒聲字第166號
    裁定送觀察、勒戒，於民國92年5月16日執行完畢後，認無
    繼續施用毒品傾向，由臺灣宜蘭地方法院檢察署檢察官以92
    年度毒偵字第118、334號為不起訴處分確定；另因違反肅清
    煙毒條例、麻醉藥品管理條例，經臺灣臺北地方法院以83年
    度訴字第720號刑事判決判處有期徒刑3年2月、5月，並定應
    執行刑有期徒刑3年4月確定，於84年12月4日假釋出監，嗣
    經撤銷假釋，執行殘刑1年11月6日；又因違反肅清煙毒條例
    案件，經臺灣士林地方法院以85年度訴字第953號刑事判決
    判處有期徒刑3年6月，嗣經臺灣高等法院於86年6月30日以
    86年度上訴字第1981號刑事判決駁回上訴確定；又因違反肅
    清煙毒條例、麻醉藥品管理條例案件，經臺灣桃園地方法院
    以86年度訴字第1405號刑事判決判處有期徒刑3年8月、6 月
    ，定應執行刑有期徒刑4年確定，嗣經臺灣高等法院於86年
    12月30日以86年度上訴字第6184號刑事判決駁回上訴確定，
    再與前開殘刑有期徒刑1年11月6日、有期徒刑3年6月接續執
    行後，於91年4月4日假釋出監，嗣經撤銷假釋，執行殘刑4
    年5月13日；再因施用毒品案件，經臺灣臺南地方法院於93
    年9月30日以93年度訴字第805號刑事判決判處有期徒刑1年
    確定；另因偽造文書案件，經臺灣臺北地方法院以92年度簡
    字第1691號刑事判決判處有期徒刑4月，嗣經臺灣臺北地方
    法院於92年9月30日以92年度簡上字第249號刑事判決駁回上
    訴確定，並與前開殘刑有期徒刑4年5月13日、毒品案件有期
    徒刑1年接續執行後，嗣經中華民國九十六年罪犯減刑條例
    實施，前開有期徒刑經減刑後，於97年3月8日執行完畢出監
    。
二、詎林雲程猶不知悔改，基於施用第一級毒品海洛因（下稱海
    洛因）之犯意，於100年1月20日往前回溯2日內某日時，在
    宜蘭縣礁溪鄉○○○路181巷1號住處內，以用注射針筒注射
    之方式，施用海洛因1次。嗣其於100年1月20日晚間11時許
    為警採集尿液送鑑定之結果，呈嗎啡陽性反應，始知悉上情
    。
三、案經宜蘭縣政府警察局礁溪分局報請臺灣宜蘭地方法院檢察
    署檢察官偵查起訴。
    理  由
一、訊據被告林雲程於審理中，對於前開時、地施用海洛因犯行
    坦承不諱，惟辯稱：那天員警拿搜索票到家裡，那時候母親
    還有朋友在家裡喝酒，伊聽到摩托車聲，以為是朋友來了，
    所以開門讓他們進來，結果是警察進來了，後來警察問誰是
    林雲程，警察給伊看搜索票，後來伊看一下，就給母親看搜
    索票，結果就不小心說了一些不好聽的話，就是三字經，可
    是不是要罵警察，警察在伊家的沙發上有找到針筒，警察說
    伊罵他，是以妨害公務的方式帶伊回去，那時候警察只有搜
    索票，沒有拘票，警察不可以帶伊走，警察就帶伊回派出所
    ，伊就不願意驗尿，是檢察官問伊要在地檢署驗尿還是要在
    派出所驗尿，伊覺得採尿程序那是違法的云云。經查：
  (一)被告於100年1月20日晚間11時許採集尿液送鑑定之結果，呈
    嗎啡陽性反應，有宜蘭縣政府警察局礁溪分局毒品犯罪嫌疑
    人尿液採驗作業管制紀錄，及慈濟大學濫用藥物檢驗中心出
    具之檢驗總表各1紙在卷可證。
  (二)本件被告採尿過程，經本院調閱被告所涉妨害公務案件之
    100年度簡字第130號刑事案件卷宗後，該案係宜蘭縣政府警
    察局員警於100年1月20日下午3時45分許，持本院核發之100
    年度聲搜字第000026號搜索票，至被告位於宜蘭縣礁溪鄉○
    ○○路181巷1號住處，扣得注射針筒2支及海洛因3包，並於
    搜索時被告因辱罵髒話及與員警發生肢體衝突，因涉有妨害
    公務罪嫌，為員警逮捕後，並於同日晚間9時25分許移送臺
    灣宜蘭地方法院檢察署，有該刑事卷宗所附員警職務報告書
    、本院100年度聲搜字第000026號搜索票、宜蘭縣政府警察
    局礁溪分局搜索扣押筆錄、逮捕通知書等件為憑，並為林世
    光、曾大衛員警在該案中於偵查中證述在卷。而檢察官於當
    日晚間10時10分許於妨礙公務案件偵訊過程中，詢問被告是
    否同意由警方帶回警察局採尿，經被告表示同意，並於筆錄
    中就其回答同意之記載處簽名等情，有該偵訊筆錄在卷可參
    （100年度偵字第454號卷第26、27頁100年1月20日偵訊筆錄
    ）。於徵得被告同意下，被告陪同員警返回宜蘭縣政府警察
    局礁溪分局採尿，再於礁溪分局製作筆錄時，被告亦表明願
    意接受採尿送驗，此有100年1月20日晚間11時7分許警訊筆
    錄在卷可證（警礁偵字第1004100757號卷第1至3頁），是本
    件係被告明示同意之情形下，陪同員警由地檢署至警局接受
    尿液採集送驗，而非涉有妨害公務罪嫌遭逮捕後，逕予實施
    採尿送驗。被告於審理中一再爭執與本件施用毒品案件無關
    之妨害公務案件，指摘採尿過程違法云云，要屬無據，被告
    聲請傳喚搜索時在場證人沈雪子、吳明輝、林世軍，本院認
    與被告施用毒品犯行無關。
  (三)被告前因施用毒品案件，經本院以92年度毒聲字第166號裁
    定送觀察、勒戒，於92年5月16日執行完畢後，認無繼續施
    用毒品傾向，由臺灣宜蘭地方法院檢察署檢察官以92年度毒
    偵字第118、334號為不起訴處分確定，再因施用毒品案件，
    經臺灣臺南地方法院以93年度訴字第805號刑事判決判處有
    期徒刑1年確定，有卷附臺灣高等法院被告前案紀錄表可參
    。依上所述，本件事證明確，被告施用毒品犯行堪以認定，
    應依法論科。
二、查海洛因為毒品危害防制條例第2條第2項第1款所規定之第
    一級毒品，不得擅自施用，核被告前開施用海洛因行為，係
    犯毒品危害防制條例第10條第1項施用第一級毒品罪。被告
    施用行為前持有海洛因之低度行為，為其施用之高度行為所
    吸收，不另論罪。查被告前因違反肅清煙毒條例、麻醉藥品
    管理條例，經臺灣臺北地方法院以83年度訴字第720號刑事
    判決判處有期徒刑3年2月、5月，並定應執行刑有期徒刑3年
    4月確定，於84年12月4日假釋出監，嗣經撤銷假釋，執行殘
    刑1年11月6日，又因違反肅清煙毒條例案件，經臺灣士林地
    方法院以85年度訴字第953號刑事判決判處有期徒刑3年6月
    ，嗣經臺灣高等法院以86年度上訴字第1981號刑事判決駁回
    上訴確定，又因違反肅清煙毒條例、麻醉藥品管理條例案件
    ，經臺灣桃園地方法院以86年度訴字第1405號刑事判決判處
    有期徒刑3年8月、6月，定應執行刑有期徒刑4年確定，嗣經
    臺灣高等法院以86年度上訴字第6184號刑事判決駁回上訴確
    定，再與前開殘刑有期徒刑1年11月6日、有期徒刑3年6月接
    續執行後，於91年4月4日假釋出監，嗣經撤銷假釋，執行殘
    刑4年5月13日，再因施用毒品案件，經臺灣臺南地方法院以
    93年度訴字第805號刑事判決判處有期徒刑1年確定，另因偽
    造文書案件，經臺灣臺北地方法院以92年度簡字第1691號刑
    事判決判處有期徒刑4月，嗣經臺灣臺北地方法院以92年度
    簡上字第249號刑事判決駁回上訴確定，並與前開殘刑有期
    徒刑4年5月13日、毒品案件有期徒刑1年接續執行後，嗣經
    中華民國九十六年罪犯減刑條例實施，前開有期徒刑經減刑
    後，於97年3月8日執行完畢出監，有卷附臺灣高等法院被告
    前案紀錄表可按，其受有期徒刑之執行完畢，5年內再犯法
    定刑有期徒刑以上之本罪，為累犯，依法加重其刑。爰審酌
    被告前經毒品危害防制條例觀察、勒戒程序，再經本院就其
    施用毒品犯行判處有期徒刑後，竟再犯本件施用毒品犯行，
    依其施用情形與犯罪後之態度等一切情狀，量處如主文所示
    之刑，以示懲儆。
據上論斷，應依刑事訴訟法第299條第1項前段，毒品危害防制條
例第10條第1項，刑法第11條前段、第47條第1項，判決如主文。
本案經檢察官王清白到庭執行職務
中    華    民    國   100    年    7     月    20    日
                  刑事第四庭審判長法  官  林楨森
                                  法  官  陳雪玉
                                  法  官  辜漢忠
以上正本證明與原本無異。
如不服本判決應於收受本判決後10日內向本院提出上訴書狀，並
應敘述具體理由。若未敘述理由者，應於上訴期間屆滿後20日內
向本院補提理由書狀(均須按他造當事人之人數附繕本)。
                                  書記官  林詩綺
中    華    民    國   100    年    7     月    21    日
附錄本案論罪科刑法條：
毒品危害防制條例第10條第1項
施用第一級毒品者，處 6 月以上 5 年以下有期徒刑。